臺灣屏東地方法院刑事判決　　　　　　　　　　　　　九十三年度訴字第四三號
　　公　訴　人　臺灣屏東地方法院檢察署檢察官
　　被　　　告　甲○○
右列被告因違反毒品危害防制條例案件，經檢察官提起公訴 (九十三年度毒偵字第八
一九號），及移
，本院判決如左：
    主  文
甲○○連續施用第一級毒品，累犯，處有期徒刑拾月。
扣案之注射針筒壹支沒收。
    事  實
一、甲○○曾於民國九十年間因竊盜案件，經本院九十年度易字第一四○號判處有期
    徒刑四月確定，於九十二年十月十四日執行完畢。另於九十年間因施用第二級毒
    品案件，經本院九十年度毒聲字第四○六號裁定送觀察、勒戒後，認有繼續施用
    毒品傾向，由本院以九十年度毒聲字第八一○號裁定令入戒治處所，施以強制戒
    治，嗣經裁定停止戒治送，所餘期間，付保護管束，於九十一年四月二十八日保
    護管束期滿，由臺灣屏東地方法院檢察署檢察官於九十一年五月二日，以九十一
    年度戒毒偵字第一一一號不起訴處分確定，其不知悔改，竟基於施用第一級毒品
    海洛因之概括犯意，自九十三年三月十日起至同年四月二十六日止，先後在屏東
    縣萬丹鄉○○村○○縣○路六三之三號住處及萬丹鄉萬大橋下，以將第一級毒品
    海洛因加水再以注射針筒注入手臂內之方式，施用第一級毒品海洛因，平均每日
    施用一次，其於同年三月十六日十四時二十分許，在萬丹鄉萬大橋下以其所有之
    注射針筒施打海洛因時，為警當場查獲，並扣得該支注射針筒，又於同年四月二
    十六日八時五十分許，與數名不詳姓名男子在高雄縣大寮村潮寮公園椅子旁談話
    ，因其行跡可疑，為警採尿送驗呈毒品反應而再度查獲。
二、案經屏東縣警察局屏東分局報請臺灣屏東地方法院檢察署檢察官偵查起訴及移送
    併辦。
    理  由
一、右揭事實業據被告甲○○坦承不諱，並有注射針筒一支扣案可稽，且被告於九十
    三年三月十六日及同年四月二十六日先後為警查獲時所採集之尿液檢體，經送請
    屏東縣衛生局及高雄縣政府衛生局鑑定結果均嗎啡陽性反應（即海洛因水解後之
    反應），此有屏東縣衛生局屏縣衛檢六字第九三○○九八號及高雄縣政府衛生局
    九三煙檢字第七二三號檢驗結果通知書一紙在卷足憑，此為鑑定機關本於專業智
    識及以精密儀器測試後所得之結論，自可憑信，堪信被告上開自白確與事實相符
    。次查被告於九十年間因施用第二級毒品案件，經本院九十年度毒聲字第四○六
    號裁定送觀察、勒戒後，認有繼續施用毒品傾向，由本院以九十年度毒聲字第八
    一○號裁定令入戒治處所，施以強制戒治，嗣經裁定停止戒治送，所餘期間，付
    保護管束，於九十一年四月二十八日保護管束期滿，由臺灣屏東地方法院檢察署
    檢察官於九十一年五月二日，以九十一年度戒毒偵字第一一一號不起訴處分確定
    等節，有本院九十年度毒聲字第四○六號裁定書、九十年度毒聲字第八一○號裁
    定書及臺灣屏東地方法院檢察署九十一年度戒毒偵字第一一一號不起訴處分書、
    臺灣高等法院被告全國前案紀錄表及全國施用毒品案件紀錄表各一份在卷足憑，
    本件事證已臻明確，被告五年內再犯本件施用第一級毒品海洛因犯行應堪認定。
二、查海洛因為毒品危害防制條例第二條第二項第一款明定之第一級毒品，不得持之
    以施用，故核被告所為，係犯毒品危害防制條例第十條第一項之施用第一級毒品
    罪。其施用前持有第一級毒品海洛因之低度行為，應為其施用之高度行為所吸收
    ，不另論罪；其先後多次施用第一級毒品海洛因犯行，時間緊接、犯罪構成要件
    相同，顯然基於概括犯意反覆為之，應依連續犯之規定論以一罪，並依法加重其
    刑。公訴人雖未就被告自九十三年三月十七日起至同年四月二十六日止之施用犯
    行起訴，惟此部分與起訴之事實具有連續犯之裁判上一罪關係，已如前述，依審
    判不可分原則，乃為起訴效力所及，本院自應併為審究，又被告曾於九十年間因
    竊盜案件，經本院九十年度易字第一四○號判處有期徒刑四月確定，於九十二年
    十月十四日執行完畢，此有臺灣高等法院被告全國前案紀錄表一份在卷可稽，其
    於有期徒刑執行完畢五年內，再犯本件有期徒刑以上之罪，為累犯，應依刑法第
    四十七條規定，加重其刑，其有二種刑之加重刑由，應遞加重之。爰審酌被告前
    經觀察勒戒、強制戒治後，仍未戒斷其施用毒品之惡習，並參酌其素行狀況、犯
    罪之動機、目的、手段、所生戕害其身心情形及犯罪後坦承犯行，態度尚非惡劣
    等一切情狀，量處如主文所示之刑。扣案之注射針筒一支，係被告所有供施用第
    海洛因所用之物，業據其供明在卷，併依刑法第三十八條第一項第二款之規定，
    宣告沒收。至於警方在萬大橋下被告機車踏板上查獲之塑膠吸管一支及在大寮潮
    寮公園椅子上查扣之針筒、分裝杓、分裝袋等物，被告堅決否認為其所有，亦無
    證據足以認定係被告所有之物（亦可能為不詳姓名男子所有），自不得予以宣告
    沒收，併此指明。
三、應依刑事訴訟法第二百九十九條第一項前段，毒品危害防制條例第十條第一項，
    刑法第十一條前段、第五十六條、第四十七條、第三十八條第一項第二款，判決
    如主文。
本案經檢察官黃莉琄到庭執行職務。
中      華      民      國      九十三      年      八      月  十二    日
                                      臺灣屏東地方法院刑事第二庭
                                        審判長法  官  黃國永
                                              法  官  林昌義
                                              法  官  翁世容
右正本證明與原本無異。
如不服本判決應於收受本判決送達後十日內向本院提出上訴書狀，其未敘述上訴理由
者，並得於提起上訴後十日內向本院補提理由書狀（均須按他造當事人之人數附繕本
 ）「切勿逕送上級法院」
                                       書記官   林鴻仁
中      華      民      國      九十三      年      八      月  十二    日
附錄本案論罪科刑法條全文：
毒品危害防制條例第十條第一項
施用第一級毒品者，處六月以上五年以下有期徒刑。
